Jonathan Costa de Abrantes

Brasileiro, Solteiro, 27 anos

Brasília – DF

Celular: (61) 98361-1616

E-mail: jonathan.abrantesc@gmail.com

SOBRE MIM

Com mais de nove anos de experiência em Tecnologia da Informação, comecei minha carreira ascendendo de um estágio para um papel de liderança técnica no Sicoob. Posteriormente, adquiri experiência como Analista de DevOps na 4Linux, lidando com administração de sistemas Linux e automação de processos. Atualmente, atuo como Consultor Sênior de DevOps na Agap2IT Portugal, trabalhando com tecnologias avançadas como Kubernetes, Docker, Ansible, Jenkins, e ferramentas de monitoramento, como Nagios e Grafana.

FORMAÇÃO ACADÊMICA

- Bacharel em Sistemas de Informação (UPIS), concluído em 2019.
- Técnico em Informática (Centro de Ensino Profissional), concluído em 2013.

EXPERIÊNCIA PROFISSIONAL

• 2023-Atualmente – Agap2IT Portugal

Cargo: Consultor DevOps Sênior

Responsável pelos ambientes SAAS e IAAS de tecnologias relacionadas a SmartCities em regiões da Espanha. Usando Docker em IAAS e Kubernetes em SAAS.

Funções: - Kubernetes Openshift;

- Implantações automatizadas em VMs;
- Ansible;
- Jenkins;
- Ansible/Ansible AWX;
- Docker/Docker Compose;
- Nagios;
- Grafana;
- Splunk.

2022-2023 – 4Linux

Cargo: Analista DevOps

Responsável pela manutenção de um cluster de containers que possuem o maior parque de estoque de estações de trabalho do mundo utilizando a solução OCS Inventory para um ambiente de centenas de milhares de máquinas, responsável pelas alterações no código fonte da solução de acordo com a necessidade da Caixa Econômica Federal usando PERL. Responsável pela manutenção da infraestrutura interna da 4Linux, gerenciando as soluções da empresa também em clusters de containers em nuvem (AWS, GCP e Azure). Responsável por ministrar aulas sobre tecnologias relacionadas ao DevOps e ser criador de conteúdo no Blog interno e Twitch.

Funções: - Docker/ Docker Compose/ Docker Swarm;

- Gerenciamento de Nuvem AWS e GCP;

- CI/CD Jenkins;
- Linux System Administrator;
- Ansible/Ansible AWX;
- Edição e criação de imagens Debian para parque da Caixa;
- Edição de módulos do OCS para inventário de parque da Caixa;
- Elaboração e implantação de projetos no ambiente da Caixa;
- Instrutor de Cloud (AWS, GCP, Azure e OCI), Linux e Soluções Opensource;
- Criador de conteúdo em Blog e na Twitch.

2016-2018(Estagiário) / 2018-2021(Assistente de Infraestrutura de Redes) Sicoob

Cargo: Assistente de Infraestrutura de Redes

Crescimento profissional na área de suporte técnico, começando como estagiário e se tornando líder técnico de uma equipe de 9 pessoas, gerenciando a equipe e atuando também na área de suporte. Ao mesmo tempo responsável pela área de infraestrutura do Sicoob Pagamentos, operando servidores Linux, pipeline de CI/CD e principal responsável pela área de movimentação/envio/recebimento de arquivos através da ferramenta IBM Connect Direct.

Funções: - Infraestrutura como código: Ansible;

- Administração do OVM(Oracle VM Manager);
- Automatização de máquinas virtuais utilizando Ansible;
- Instalação e administração de: servidores de aplicação (Jboss e Tomcat);
- Ferramentas de gerenciamento de código fonte (Git e Bitbucket);
- Ferramenta de integração contínua Jenkins;
- Ferramentas de monitoramento (Zabbix, Nagios e Grafana);
- Instalação/Configuração e administração do Openshift;
- Realização de troubleshooting em ambientes de missão crítica;
- Automatização de tarefas e processos batch desenvolvendo scripts em: Powershell e Bash;
- Administração de sistemas operacionais linux (Red Hat Enterprise Linux 7, Oracle Linux 7), AIX (6.1 e 7.1), Windows, Windows Server e MacOs;
- Automatização de processos Windows/Linux/Aix;
- Movimentação de arquivos IBM File Agent/Connect e LocalCarrier;
- Gerenciamento de AD(Usuários, Grupos, Permissões, GPO, WSUS, DHCP, DNS).

Cargo: Estagiário (Suporte Técnico)

Funções: - Suporte técnico em categorias de terceiro nível;

- Manutenção e montagem de redes cabeadas e wireless;
- Edição e criação de documentos, planilhas e slides desenvolvidos nas plataformas Office;
- Configurações e gerenciamento de Ramais PABX;
- Gerenciamento de audioconferência e videoconferência;
- Gerenciamento de impressoras;
- Outsourcing de suprimentos;
- Gerenciamento da ferramenta de antispam GFI;
- Montagem de pareceres de compras de equipamentos de TI, licenças e softwares;
- Lecionar atividades de administração de servidores Windows(AD/GPO/DNS) e atividades cotidianas de Helpdesk do Sicoob;
- Projetos de integração da ferramenta Comunix no ambiente Cabal Brasil/Sicoob.

• 2014-2015 - SESI

Cargo: Estagiário (Suporte Técnico)

Responsável pelas tarefas de suporte técnico do SESI Taguatinga.

Funções: - Suporte técnico em categorias de terceiro nível;

- Manutenção e montagem de redes cabeadas e wireless;
- Edição e criação de documentos, planilhas e slides desenvolvidos nas plataformas Office.

CERTIFICAÇÕES

- Scrum Foundation Professional Certificate (Certiprof).
- Google Cloud Essentials (Google).
- Oracle Cloud Infrastructure 2023 Certified Foundations Associate (Oracle).

IDIOMAS

- Inglês (Avançado).
- Espanhol (Intermediá).

CURSOS COMPLEMENTARES

• Containers - Orquestração

- **DevOps Ninja: Docker, Kubernetes e Rancher** (Udemy | Emitido em Novembro de 2021 19 Horas).
- **Kubernetes: Pods, Services e ConfigMaps** (Alura | Emitido em Abril de 2022 8 Horas).
- **Kubernetes: Deployments, Volumes e Escalabilidade** (Alura | Emitido em Agosto de 2022 8 Horas).
- **Kubernetes for the Absolute Beginners Hands-on** (Udemy | Emitido em Fevereiro de 2023 6 Horas).
- **Docker: criando e gerenciando containers** (Alura | Emitido em Março de 2022 10 Horas).
- **Docker Swarm: Orquestrador de containers** (Alura | Emitido em Junho de 2022 12 Horas).
- Amazon EKS: gerenciando aplicações conteinerizadas com Kubernetes (Alura | Emitido em Setembro de 2022 - 6 Horas).
- Containers Fundamentals (4Linux | Emitido em Agosto de 2022 20 Horas).
- Helm Kubernetes Packaging Manager para desenvolvedores e DevOps (Udemy | Emitido em Julho de 2023 6 Horas).
- **OpenShift para iniciantes absolutos Prática** (Udemy | Emitido em Julho de 2023 3 Horas).

IaC-Infraestrutura como Código

- **Especialista em Automação com Ansible** (4Linux | Emitido em Agosto de 2022 40 Horas).
- Ansible: sua infraestrutura como código (Alura | Emitido em Abril de 2022 12 Horas).
- **Terraform: automatize a infraestrutura na nuvem** (Alura | Emitido em Abril de 2022 8 Horas).
- Infraestrutura como código: Terraform e Kubernetes (Alura | Emitido em Janeiro de 2023 6 Horas).
- Vagrant: gerenciando máquinas virtuais (Alura | Emitido em Abril de 2022 12 Horas).

Nuvem

- Cloud Services Administrator: AWS, GCP, Azure (4Linux | Emitido em Março de 2023 40 Horas).
- **Ultimate AWS Certified Cloud Practitioner** (Udemy | Emitido em Junho de 2022 19 Horas).
- Deploy no Amazon EC2: alta disponibilidade e escalabilidade de uma aplicação (Alura | Emitido em Abril de 2022 10 Horas).
- Amazon Lightsail: descomplicando a nuvem (Alura | Emitido em Abril de 2022 8
 Horas).
- Azure: gerencie Kubernetes com AKS e ACR (UdeAlura | Emitido em Abril de 2022 12 Horas).
- Amazon ECS: gerencie Docker na nuvem da AWS (Alura | Emitido em Abril de 2022 8 Horas).

• CI/CD

- Git e Github: controle e compartilhe seu código (Alura | Emitido em Abril de 2022 6 Horas).
- **Git e GitHub: repositório, commit e versões** (Alura | Emitido em Janeiro de 2023 8 Horas).
- Git e Github: estratégias de ramificação, Conflitos e Pull Requests (Alura | Emitido em Janeiro de 2022 8 Horas).
- **Gitlab CI e Docker: Pipeline de entrega contínua** (Alura | Emitido em Agosto de 2022 8 Horas).
- **Jenkins e Docker: Pipeline de entrega contínua** (Alura | Emitido em Abril de 2022 12 Horas).
- Entrega Contínua: confiabilidade e qualidade na implantação de software (Alura | Emitido em Abril de 2022 8 Horas).
- Integração Contínua: mais qualidade e menos risco no desenvolvimento (Alura | Emitido em Abril de 2022 6 Horas).

DevOps

- **Fundamentos de DevOps** (LinkeDin Learning | Emitido em Outubro de 2021 2 Horas).
- **DevOps Essentials** (4Linux | Emitido em Setembro de 2021 20 Horas).
- **DevOps Foundation** (Estabilis Academy | Emitido em Setembro de 2022 2 Horas).
- Jornada DevOps de Elite (Fabrício Veronez | Emitido em Janeiro de 2023 10 Horas).

Linux

- Linux System Administrator (Alura | Emitido em Agosto de 2022 40 Horas).
- Certificação Linux LPI Essentials parte 1: Evolution and Distributions (Alura | Emitido em Março de 2022 8 Horas).
- Certificação Linux LPI Essentials parte 2: Open Source Software and Licensing (Alura | Emitido em Março de 2022 8 Horas).
- Certificação Linux LPI Essentials parte 3: Command Line Basics (Alura | Emitido em Março de 2022 8 Horas).
- Certificação Linux LPI Essentials parte 4: Using the command line to get help (Alura | Emitido em Março de 2022 8 Horas).
- Certificação Linux LPI Essentials parte 5: Directories and Listing Files and managing files (Alura | Emitido em Março de 2022 8 Horas).
- Certificação Linux LPI Essentials parte 6: Archiving Files on the Command Line (Alura | Emitido em Março de 2022 8 Horas).

- Certificação Linux LPI Essentials parte 7: Searching and Extracting Data from Files (Alura | Emitido em Setembro de 2022 4 Horas).
- Certificação Linux LPI Essentials parte 8: Turning Commands into a Script (Alura | Emitido em Setembro de 2022 5 Horas).
- Certificação Linux LPI Essentials parte 9: Understanding Computer Hardware (Alura | Emitido em Setembro de 2022 4 Horas).
- Certificação Linux LPI Essentials parte 10: Where Data is Stored (Alura | Emitido em Setembro de 2022 4 Horas).
- Certificação Linux LPI Essentials parte 11: Your Computer on the Network (Alura | Emitido em Setembro de 2022 4 Horas).
- Certificação Linux LPI Essentials parte 12: Security and File Permissions (Alura | Emitido em Setembro de 2022 4 Horas).
- Linux I: conhecendo e utilizando o terminal (Alura | Emitido em Março de 2022 4 Horas).
- **Linux II: programas, processos e pacotes** (Alura | Emitido em Março de 2022 8 Horas).
- **Linux Fundamentals** (4Linux | Emitido em Agosto de 2021 20 Horas).
- Linux Essentials (4Linux | Emitido em Agosto de 2021 20 Horas).

Monitoramento e Outros

- Gerenciamento de serviços: papéis e processos de infraestrutura de TI (Alura | Emitido em Abril de 2022 10 horas).
- **Grafana e Telegraf: Monitoramento em tempo real** (Alura | Emitido em Agosto de 2022 10 horas).
- NGINX: servidor Web, Proxy Reverso e API Gateway (Alura | Emitido em Janeiro de 2023 6 horas).
- PCI DSS Modo Avançado (1st Secure | Emitido em Fevereiro de 2020 2 horas).

REALIZAÇÕES

- Liderança no gerenciamento de equipes de helpdesk.
- Liderança na implantação do sistema de Outsourcing de Impressão (Primeiro Lugar no Programa Mais Ações Implementadas com Sucesso 2017 no requisito Redução de Custos)..

PROJETOS

Criador de Conteúdo - 90DaysOfDevOps. https://www.90daysofdevops.com/#/2022

90DaysOfDevOps é um projeto gratuito e aberto que tem como objetivo ensinar novas habilidades sobre cultura e tecnologias no mundo DevOps para a comunidade que já trabalha e deseja trabalhar com DevOps.

Minha responsabilidade é traduzir todo o conteúdo do inglês para o português com o objetivo de aumentar o consumo de profissionais cuja língua nativa é o português. Para facilitar e aumentar a comunidade DevOps..

- Linux;
- Script Bash;
- Python;
- Azure;

- Git; Docker; Kubernetes;
- Terraform;

- Ansible; Ansible AWX; Jenkins; Github Actions;
- ArgoCD; ELK, Logstash e Kibana; FluentD e FluentBit;
- Grafana;
- Go.